【裁判字號】    98,易緝,17
【裁判日期】    990111
【裁判案由】    竊盜
【裁判全文】
臺灣宜蘭地方法院刑事判決              98年度易緝字第17號
公  訴  人  臺灣宜蘭地方法院檢察署檢察官
被      告  丙○○
上列被告因竊盜案件，經檢察官提起公訴（97年度偵字第366號
），本院判決如下：
    主  文
丙○○共同犯竊盜罪，累犯，處有期徒刑伍月，如易科罰金，以
新臺幣壹仟元折算壹日。
    犯 罪 事 實
一、丙○○前因施用毒品案件，經本院以93年度宜簡字第241號
    判決判處有期徒刑3月確定，甫於民國95年3月1日執行完畢
    ，詎不知警惕，與甲○○（另由本院審結）共同基於意圖為
    自己不法所有之犯意聯絡，於96年8月26日，由丙○○提供
    車號1610-EU號自用小貨車（廖霈君所有，廖霈君另由檢察
    官為不起訴處分），由甲○○駕駛，開往乙○○位於宜蘭縣
    礁溪鄉○○○路46之8號廢棄養豬場之倉庫，趁乙○○疏於
    看管財物之際，共同竊取乙○○所有重達151.5公斤之鐵製
    品，得手搬運至前開自用小貨車上，於同日下午載往莊清池
    （涉嫌贓物罪嫌部分另由檢察官為不起訴處分）所開設位於
    宜蘭縣頭城鎮○○路○段312巷12號之「清安企業社」變賣，
    所得款項由甲○○、丙○○朋分花用。嗣經乙○○發現遭竊
    後報警而循線查獲。
二、案經宜蘭縣政府警察局礁溪分局報請臺灣宜蘭地方法院檢察
    署檢察官偵查起訴。
    理  由
一、按被告以外之人於審判外之陳述，雖不符刑事訴訟法第159
    條之1至第159條之4之規定，而經當事人於審判程序同意作
    為證據，法院審酌該言詞陳述或書面陳述作成時之情況，認
    為適當者，亦得為證據，刑事訴訟法第159條之5定有明文。
    被告丙○○對於公訴人所提之證據資料，均同意其證據能力
    ，本院審酌該等言詞供述及書面作成時之情況認為適當，均
    無不宜作為證據之情事，依刑事訴訟法第159條之5規定，均
    得作為證據，合先敘明。
二、訊據被告丙○○矢口否認上揭犯行，辯稱：伊曾將上開自用
    小貨車借予甲○○使用，但未參與行竊，也沒跟甲○○說哪
    裡的東西可以拿云云。惟查：上揭事實，業據證人甲○○於
    偵查及本院98年度易緝字第18號案件（下簡稱另案）中以被
    告身分坦承不諱，並於本院審理中結證：伊在被害人上開倉
    庫偷了生鏽的廢鐵1次，是用被告的車子載的等語（見本院
    卷第96頁）、於另案以被告地位供陳：因為被告說可以到上
    開倉庫拿東西賣，伊就拿去賣，賣掉的錢都給被告，伊只分
    得一些零用錢等語（見本院98年度易緝字第18號卷第81至82
    頁）明確，審諸證人甲○○與被告並無仇怨，於本院審理中
    並已具結，擔負偽證之風險，並迭稱與被告共犯本案，前後
    所述尚屬一致，難認其所言虛偽；且證人甲○○所述，核與
    被害人乙○○指證物品遭竊情節、證人莊清池證述收購廢鐵
    之情節均大致相符，且經本院至現場履勘明確，有勘驗筆錄
    、現場照片存卷可稽。此外，並有宜蘭縣舊貨業買賣紀錄登
    記表、車號1610-EU號自用小貨車車籍資料在卷可按，被告
    與甲○○前揭共同行竊之事實可堪認定。至被告雖聲請傳訊
    證人丁○○到庭，該證人並結證稱：伊從事替人拆除牆壁之
    工作，曾將其拆下來的廢鐵等交由被告拿去變賣等情（見本
    院卷第65至67頁），惟該證人亦稱：伊當時是從事友愛百貨
    、金軒汽車旅館的拆除工程，友愛百貨工程拆下來回收物的
    會載到宜蘭市區賣，金軒汽車旅館拆下來回收物的是載到頭
    城地區的回收場，金軒汽車旅館的拆除工程是在96年5至7月
    左右，且拆下來的東西不能放過夜，放過夜會被人拿走等語
    （見本院卷第67至69頁），則證人丁○○所述拆除工程時間
    ，與本件宜蘭縣舊貨業買賣紀錄登記上記載廢鐵151.5公斤
    變賣日期96年8月26日，期間已相隔1個月以上，該證人並稱
    其所拆下來之廢鐵係馬上處理不會久放，自難認其於96年5
    月至7月拆下來之廢鐵，與本案有何關連，證人丁○○前揭
    證詞，並不足為被告有利之認定。綜前所述，本件事證明確
    ，被告所辯不足採信，其犯行洵堪認定，應予依法論科。
三、核被告所為，係犯刑法第320條第1項之竊盜罪，其與甲○○
    就本案犯行，有犯意聯絡及行為分擔，應論以共同正犯。爰
    審酌被告與黃冠達行竊之分工方式、所竊財物價值、對被害
    人所造成之損害；兼衡被告國中畢業之智識程度、已離婚之
    家庭狀況、前有施用毒品犯罪紀錄之素行；及被告於犯罪後
    之態度、檢察官對於本案量刑之意見等一切情狀，量處如主
    文所示之刑，並諭知易科罰金之折算標準。
四、公訴意旨另以：被告與甲○○除上揭竊盜犯行外，另於96年
    8月間某日至上開被害人之倉庫內行竊，且被害人之瓦斯桶
    、白鐵飼料車、電線、電源開關等物亦為被告與甲○○所竊
    等語，因認被告此部分亦涉犯刑法第320條第1項之竊盜罪嫌
    。訊據被告堅詞否認此部分事實，辯稱：伊並未偷竊乙○○
    上開物品，雖電源開關在伊停放車輛旁的草叢被警方找到，
    但那不是伊偷的等語。經查，公訴人指被告與甲○○另有上
    開竊行，無非以被害人之指訴為主要依據，惟依被害人於偵
    審中所結證：伊並非每天到豬舍（倉庫）巡視，伊在96年10
    月21日發現失竊，前一次巡視則是在96年8月初，因此應該
    是96年8月初至96年10月21日間遭竊等語（見97年度偵字第3
    66號偵查卷第12頁、本院97年度易字第306號卷第53頁），
    足見被害人自96年8月初巡視前開豬舍倉庫後，直至96年10
    月21日才再度巡視該倉庫而發現財物遭竊；此段期間長達2
    個月以上，實無法排除有其他人取用倉庫財物之可能，無法
    遽謂被害人於此段期間所失竊之財物，必為被告與甲○○所
    竊取。(二)至本案共犯甲○○於偵審中雖曾一度坦承至被害人
    之豬舍偷過2次，竊得之物有瓦斯桶、電線、白鐵飼料斗等
    語（見97年度偵緝字第105號偵查卷第6頁、本院97年度易字
    第306號卷第56頁），惟其於本院至現場勘驗時到場，指認
    行竊地點後，則供陳：伊在被害人前開倉庫只偷1次，偷鐵
    製品，沒有偷其他東西，至於伊變賣的其他東西，是丙○○
    叫伊從距離被害人上開倉庫150至200公尺外的豬舍拿的，或
    是丙○○委託伊拿去賣的等語（見本院98年度易緝字第18號
    卷第80至82頁）。對照其前後所言，無從認證人甲○○於確
    認現場後所述，較之前所述為不可信，是本件尚無從以證人
    甲○○於另案曾自白至被害人上揭倉庫行竊2次、竊取瓦斯
    桶、電線、白鐵飼料斗云云，即遽行認定此部分事實。(三)又
    電源開關雖係警方在被告停放車輛旁所尋得，惟據被告供述
    ，該電源開關係自豬舍之草叢取出，公訴人並未舉證該電源
    開關係自被告使用之車輛掉落，則該電源開關是否必為被告
    所竊，尚非全無足疑，難遽認必為被告所竊。(四)綜上所述，
    公訴人固指被告除本院認定之竊盜犯罪事實外，尚有前開部
    分犯嫌，惟依卷附事證，犯罪事實尚屬不能證明，此部分原
    應為無罪之諭知，因公訴人認此部份事實與業已起訴並經本
    院論罪科刑之竊盜犯行有接續犯一罪之關係，爰不另為無罪
    之諭知，附此敘明。
據上論結，應依刑事訴訟法第299條第1項，刑法第28條、第320
條第1項、第47條第1項、第41條第1項前段，刑法施行法第1條之
1，判決如主文。
本案經檢察官劉惟宗到庭執行職務
中    華    民    國    99    年    1     月    11    日
                  刑事第四庭  法  官  鄧晴馨
上正本證明與原本無異。
如不服本判決，應於收受送達後10日內向本院提出上訴狀（應附
繕本）。其未敘述上訴理由，應於上訴期間屆滿後20日內補提理
由書狀於本院，上訴於臺灣高等法院。
                              書記官  林怡君
中    華    民    國    99    年    1     月    11    日
本案論罪科刑主要法條：
中華民國刑法第320條
（普通竊盜罪）
意圖為自己或第三人不法之所有，而竊取他人之動產者，為竊盜
罪，處5  年以下有期徒刑、拘役或 5 百元以下罰金。

司法院資訊處製作；財團法人民間司法改革基金會備份。
